ACORDAO-COMPLETO-2407501

ACÓRDÃO DE RELAÇÃO

ACÓRDÃO DE RELAÇÃO 4666/2020 ATA 12/2020 - SEGUNDA CÂMARA

Acórdão 4666/2020-TCU-Segunda Câmara
Tratam os autos de monitoramento da Decisão 192/2000 - 2ª Câmara, que considerou ilegal o ato de concessão de aposentadoria de Zaira Soares de Medeiros, por se tratar de aposentadoria especial de professor que contou com o arredondamento previsto no parágrafo único do art. 101 da Lei 8.112/1990.
considerando que em um primeiro monitoramento concluiu-se por realizar a audiência de Jesualdo Pereira Farias, então reitor da Universidade Federal do Ceará, e por expedir novas determinações à universidade, nos termos do Acórdão 3337/2012-TCU-Primeira Câmara, referentes ao pagamento indevido da parcela de 3,17%;
considerando que as informações prestadas pela Universidade Federal do Ceará, e constantes dos sítios da Justiça Federal, demonstram que as determinações do acórdão aludido não puderam ser cumpridas, ante decisão judicial que amparava a permanência da interessada na condição de aposentada;
considerando que em novo monitoramento a unidade instrutiva propôs que as justificativas do referido gestor fossem acatadas, ante a impossibilidade de dar cumprimento à deliberação deste Tribunal, em razão de decisão judicial que impedia o retorno da servidora Zaira Soares de Medeiros à atividade;
considerando ter sido realizada a audiência de Fernando Henrique Monteiro Carvalho, ex-Superintendente de Recursos Humanos da Universidade Federal do Ceará, pelo descumprimento do subitem 1.9 do Acórdão 3337/2012-TCU-Primeira Câmara, que trata da parcela de 3,17%;
considerando que as razões apresentadas pelo ex-superintendente foram consideradas suficientes para elidir a responsabilidade pelo descumprimento do acórdão e que atualmente a parcela de 3,17% não está sendo mais paga;
considerando que a decisão judicial que ampara a interessada na condição de aposentada teve trânsito em julgado em 2018, pelo Tribunal Regional Federal da 5ª Região, no âmbito do MS 0.009.711-17.2011.4.05.8100, pela manutenção da aposentadoria e de não retorno à atividade, e considerou, entre outras razões, a necessidade de assegurar estabilidade das relações jurídico-administrativas, e que seria contrário ao interesse público exigir, após o decurso de muitos anos, o retorno à atividade para cumprir cerca de apenas 05 (cinco) meses de serviço, considerando, ainda, que o ato de aposentadoria foi efetivado em 1991; 
considerando os pareceres uniformes da Secretaria de Fiscalização de Pessoal - Sefip e do Ministério Público junto ao TCU - MPTCU, no sentido de acolher as justificativas de Fernando Henrique Monteiro Carvalho e arquivar os autos;
os ministros do Tribunal de Contas da União, reunidos em sessão de 2ª Câmara, ACORDAM, por unanimidade e com fundamento nos arts. 143, inciso III, 169, inciso V, e 250, § 1º, do Regimento Interno/TCU, em:
a) acolher as razões de justificativa de Fernando Henrique Monteiro Carvalho, ex-Superintendente de Recursos Humanos da Universidade Federal do Ceará, acerca do descumprimento do Acórdão 3337/2012-TCU-Primeira Câmara;
b) dar ciência desta deliberação a Fernando Henrique Monteiro Carvalho;
c) arquivar estes autos.
1. Processo TC-Processo 017.006/1993-7 (APOSENTADORIA) 
1.1. Classe de Assunto: V.
1.2. Unidade: Universidade Federal do Ceará.
1.3. Relatora: ministra Ana Arraes.
1.4. Representante do Ministério Público: procurador Sergio Ricardo Costa Caribé.
1.5. Unidade Técnica: Secretaria de Fiscalização de Pessoal (Sefip) .
1.6. Representação legal: não há.
1.7. Determinações/Recomendações/Orientações: não há.

Segunda Câmara

Universidade Federal do Ceará.

Zaira Soares de Medeiros

Associação dos Docentes da Universidade Federal do Ceará - ADAFC

ANA ARRAES

não há.

Procurador Sergio Ricardo Costa Caribé.

APOSENTADORIA (APOS)

Secretaria de Fiscalização de Pessoal (Sefip).